

CINDY MENDOZA Maquetadora Web Jr.

940-246-981 mendozaic17@gmail.com cindymendoza.github.io

HTMI

CSS

Bootstrap

Responsive

Javascript, Jquery, NodeJs, API, Github



github.com/Cindy Mendoza



twitter.com/Mendo zaic



linkedin.com/in/me ndozacindy

DESCRIPCIÓN

Maquetadora Web Junior y Técnico en Computación e Informática, con experiencia en soporte al usuario final y manejo de software. Actualmente, me encuentro trabajando en aplicaciones web orientadas a diversos sectores, mi objetivo es colaborar o liderar proyectos de soluciones tecnológicas que aporten de manera positiva. y convertirme en Full Stack Developer

EXPERIENCIA LABORAL

PROTOTYPER WEB **DEVELOPER**

Enero 2017 - Actual Laboratoria

- Desarrolle proyectos funcionales y maquetados para distintas área de negocio.
- Se me otorgo la certificación laboral despues de un largo proceso de selección

ASISTENTE DEL ÁREA DE SISTEMAS

2010

U. Peruana de las Américas

- Manejo eficaz y eficiente del software interno.
- Seguimiento del proceso de inscripción y matricula.

ASESOR DE SOPORTE TÉCNICO

Noviembre 2011 - Enero 2012 Atento

- Soporte telefónico en servicios de Internet cableado.
- Feedback positivo por parte de los clientes después de finalizar el soporte.

PRACTICANTE DE LABORATORIO DE COMPUTO

Marzo - Setiembre 2007 Cima's Instituto

- Soporte y mantenimiento a PCS.
- Verificación diaria y eficiente del funcionamiento de los equipos.

EDUCACIÓN

LABORATORIA

Enero 2017 - Agosto 2017 Web Front End Dev Jr.

DISPONIBLES A SOLICITUD

REFERENCIAS

IINST. SUPERIOR CIMA'S 2005-2009

Egresada, Título por tramitar